臺灣臺北地方法院民事判決　　　　　　　96年度訴字第5642號
原　　　告　國泰世華商業銀行股份有限公司
法定代理人　甲○○
訴訟代理人　丙○○
被　　　告　乙○○
訴訟代理人　丁○○
上列當事人間請求清償借款事件，本院於民國96年8月24日言詞
辯論終結，判決如下：
    主      文
被告應給付原告新台幣貳拾柒萬仟玖佰壹拾陸元，及其中新台
幣貳拾陸萬伍仟柒佰玖拾陸元自民國九十六年五月二十六日起至
清償日止，按年息百分之十九點七計算之利息。
被告應給付原告新台幣拾萬玖仟捌佰伍拾肆元，及其中新台
幣拾貳萬玖仟柒佰柒拾柒元自民國九十六年五月二十六日起至
民國九十六年八月三日止，按年息百分之四點八八計算之利息，
並自民國九十六年八月四日起至清償日止，按年息百分之十四點
八八計算之利息，暨自民國九十六年五月二十六日起至清償日止
，按月給付帳務管理費新台幣佰陸拾捌元。
訴訟費用新台幣陸仟柒佰貳拾元由被告負擔。
    事實及理由
一、按當事人得以合意定第一審管轄法院。但以關於由一定法律
    關係而生之訴訟為限。前項合意，應以文書證之。民事訴訟
    法第24條定有明文。查本件被告住所雖不屬本院管轄範圍，
    惟依兩造簽訂信用卡約定條款第26條、信用卡簡易通信貸款
    申請書第13條約定，雙方合意以台灣台北地方法院為第一審
    管轄法院，是依上揭法條規定，本院自應有管轄權，合先敘
    明。
二、原告主張：被告乙○○分別於民國91年1月8日及94年8月2日
    與原告成立信用卡使用契約，並領用VISA信用卡正卡共2張(
    卡號：0000000000000000、0000000000000000)，依約被告
    就使用系爭信用卡所生之債務，負全部給付責任。被告領用
    系爭信用卡後，即得於各特約商店記帳消費，並應於當期繳
    款截止日前向原告全部清償，或以循環信用方式繳付最低應
    繳金額，逾期清償者，除喪失期限利益外，應另行給付原告
    按年利率19.7%計算之利息。被告另於94年8月3日以代償卡
    代付其於台新國際商業銀行信用卡中心、中國信託商業銀行
    之信用卡欠款，就該代償部分之利息及費用，計收方式係以
    代償後，前24個月內以年利率4.88%，自第25個月起以年利
    率14.88%計收利息並另按月收取帳務管理費新台幣 (下同)3
    68元。另被告於93年7月22日與原告成立簡易通信貸款契約
    ，並向原告貸款28萬元，嗣未清償部分240,800元由原告於
    94年3月30日以「感恩回饋專案」同意續約展延，約定分60
    期清償，按年息14.8%計算利息，採本利平均攤還方式按月
    計付本息，併入信用卡帳單中與信用卡消費帳款一同繳納。
    依約如被告未於繳款期限前繳款或未繳足月付金時，原告得
    將未繳金額之本金部分，或經原告主張視為到期之本金部分
    ，按信用卡循環利率 (年利率19.7%)計算利息，倘被告延遲
    繳款經原告主張暫停被告使用信用卡之權利時，除喪失期間
    利益外，全部債務視同到期。詎被告至96年5月25日止，帳
    款尚餘613,770元未按期繳付〔含信用卡帳款金額為42,004
    元，簡易通信貸款帳款金額為231,912元 (上開二項合計273
    ,916 元，其中本金部分為265,796元)、代償金額為339,854
    元 (其中本金部分為329,777元)〕，迭經原告催討，被告仍
    未置理，乃起訴請求並聲明如主文所示。
三、經查，原告主張之事實，已據其提出信用卡申請書、信用卡
    約定條款、簡易通信貸款申請書、簡易通信貸款約定條款、
    代償卡申請書、代償卡約定條款、債權明細查報表及帳單等
    影本為證，核屬相符，且為被告所不爭，自堪信為真實。從
    而，原告依信用卡使用、消費借貸及代償契約請求被告給付
    273,916元、339,8 54元及其中本金265,796元、329,777元
    如主文第1項、第2項所示之利息及帳務管理費，為有理由，
    應予准許。
四、訴訟費用負擔之依據：民事訴訟法第78條。
中　　華　　民　　國　　96　　年　　8　　月　　 24　　日
                    民事第三庭   法　官　詹駿鴻
以上正本係照原本作成
如對本判決上訴，須於判決送達後20日內向本院提出上訴狀
中　　華　　民　　國　　96　　年　　8　　月　　 24  　日
                     　　　　　　書記官　官碧玲
